# **LUIS GABRIEL BERNARDI**

# HABILIDADES

- Trabalho em equipe;
- Liderança;
- Resolução de problemas;
- Análise de dados
- JavaScript
- Html5
- Css3
- Node.js
- React.js
- Python
- **Pandas**
- Numpy
- Sql

#### IDIOMAS

- Português Nativo
- Inglês Intermediário
- Espanhol Intermediário

#### LINKS

- GitHub: https://github.com/Lugabe/Lugabe
- Linkedin: https://www.linkedin.com/in/luis-gabrielbernardi/

# DESENVOLVEDOR FULLSTACK







#### PERFIL PROFISSIONAL

Sou um desenvolvedor FullStack, com mais de 3 anos de experiência, possuo conhecimento no front-end e também no back-end. Graduado em Engenharia da Computação pela universidade Uninter - MG. Atualmente trabalho com integração de dados e análise de dados utilizando python, pandas, numpy, sql, javascript, html e css como principais tecnólogias.

# EXPERIÊNCIA

#### Web Jasper

Analista de dados • Jul 2023-atual

- Responsável por liderar a equipe de integração e conexão com clientes, além de ser responsável por fazer a analise de dados e tratamento de dados.
- Construção de Querys de consultas e inserção em sql para coleta de dados em banco de dados relacionais, responsável também por criar gráficos para tomadas de decisões com base nos dados coletados.
- Utilizo as tecnologias: Python, Sql, JavaScript, Pandas, BI, ETL, ELT.

#### **Major Supermercados**

Tech Lead • Jan 2020-Jul 2022

- Gestão do setor de TI da rede de supermercados, além de dar treinamento para novos colaboradores para que utilizem o sistema de gestão local.
- Criação de Tickets para melhoria do CRM e ERP utilizado no local, além de implementar melhorias na infraestrutura local.

# FORMAÇÃO ACADÊMICA

# Engenharia da Computação

Centro Universitário Internacional, Uninter • 2018-2023

- Qualidade Governança de Dados.
- Análise Estatística de Dados.
- · Machine Learning.
- Criação de Software
- Analise de sistemas e requisitos

# Formação FullStack & Data Science

DevClub • 2023-2024

- Desenvolvi minha paixão por programação.
- Aprendizado do Front-end e Back-end, com especialização em dados.
- Mentorado por Rodolfo-Mori.
- Aprendizado de novas tecnologias constantemente de acordo com a demanda do mercado.